Images des répertoires du notaire Louis Guyon pour l'étude XXII
Archives nationales de France
Images des répertoires du notaire Louis Guyon pour l'étude XXII
27 novembre 1839 - 14 février 1862
MC/RE/XXII/20 - MC/RE/XXII/22
Guyon, Louis; Etude XXII
3 registres
Archives nationales de France
Minutes et répertoires: la loi 2008-696 du 15 juillet 2008 relative aux archives a fixé à 75 ans à compter de la date de l'acte, ou à 25 ans à compter de la date du décès de l'intéressé si ce délai est plus bref, le délai de communication des minutes et répertoires des notaires; ce délai est porté à 100 ans à compter de la date de l'acte si le document se rapporte à un mineur (code du Patrimoine, articles L213-2, 4e d et 5e).
Autres documents de l'étude (dossiers de clients, comptabilité...): s'agissant d'archives privées, ces documents sont communicables selon les modalités fixées par le déposant ou le donateur.
Certains documents ne sont pas accessibles sous leur forme originale en raison de leur mauvais état de conservation.
Registres entrés aux Archives nationales en 1964 et 1972.
Images des répertoires de l’étude XXII
Archives de l'étude XXII
répertoire d'officier public ministériel
- Répertoire chronologique pour la période du 27 novembre 1839 au 10 avril 1844, 27 novembre 1839 - 10 avril 1844; MC/RE/XXII/20; Le répertoire comporte 381 feuillets et fait partie d'un registre de 420 feuillets de papier manuscrits, hauteur 35 cm x largeur 24 cm, composé de cahiers foliotés par le notaire. Le registre est en bon état. Une page blanche au feuillet 304 v°, 305 r°.
  Registre folioté en 2003 (foliotation non visible à l'écran)
  Le registre contient aussi le répertoire du notaire Laurent Cotelle pour la période du 9 avril au 26 novembre 1839.
  Le répertoire contient les informations suivantes: 1. le n° de l'acte dans l'année; 2. date du jour; 3. nature de l'acte passé en brevet; 4. nature de l'acte passé en minute; 5. nom, prénom, domicile des parties, indication sur la situation et les prix des biens; 6. date d'enregistrement de l'acte; 7. droits d'enregistrement.
  Attention: seuls les actes passés en minute sont conservés; les actes mentionnés dans le répertoire comme passés en simple brevet (colonne 3) ne sont pas conservés par les notaires et ne sont donc pas versés au Minutier (ils sont remis aux clients).
  répertoire
  - Liste chronologique des actes pour la période du 27 novembre au 31 décembre 1839, 27 novembre - 31 décembre 1839; 40 r°-47 r°; 7 feuillets
  - Liste chronologique des actes pour la période du 2 janvier au 31 décembre 1840, 2 janvier - 31 décembre 1840; 47 v°-113 r°; 66 feuillets
    - du 2 janvier au 30 juin 1840, 2 janvier - 30 juin 1840; 47 v°-79 r°; 32 feuillets
    - du 1 juillet au 31 décembre 1840, 1 juillet - 31 décembre 1840; 79 r°-113 r°; 34 feuillets
  - Liste chronologique des actes pour la période du 1er janvier au 31 décembre 1841, 1er janvier - 31 décembre 1841; 113 r°-194 v°; 81 feuillets
    - du 1 janvier au 30 juin 1841, 1 janvier - 30 juin 1841; 113 r°-151 r°; 38 feuillets
    - du 1 juillet au 31 décembre 1841, 1 juillet - 31 décembre 1841; 151 r°-194 v°; 43 feuillets
  - Liste chronologique des actes pour la période du 3 janvier au 31 décembre 1842, 3 janvier - 31 décembre 1842; 194 v°-276 r°; 82 feuillets
    - du 3 janvier au 31 mai 1842, 3 janvier - 31 mai 1842; 194 v°-233 v°; 39 feuillets
    - du 1 juin au 31 décembre 1842, 1 juin - 31 décembre 1842; 233 r°-276 r°; 43 feuillets
  - Liste chronologique des actes pour la période du 2 janvier au 30 décembre 1843, 2 janvier - 30 décembre 1843; 276 r°-336 v°; 60 feuillets
    - du 2 janvier au 30 juin 1843, 2 janvier - 30 juin 1843; 276 r°-311 v°; 35 feuillets
    - du 1 juillet au 30 décembre 1843, 1 juillet - 30 décembre 1843; 311 v°-336 v°; 25 feuillets
  - Liste chronologique des actes pour la période du 2 janvier au 10 avril 1844, 2 janvier - 10 avril 1844; 336 r°-351 r°; 15 feuillets
  - Table alphabétique des noms de clients pour la période du 9 avril 1839 au 10 avril 1844, 9 avril 1839 - 10 avril 1844; 352 r°-420 r°; 68 feuillets
    - Lettres A à K, 352 r°-386 v°; 34 feuillets
    - Lettres L à Z, 387 r°-420 r°; 34 feuillets
- Répertoire chronologique pour la période du 10 avril 1844 au 1 août 1853, 10 avril 1844 - 1 août 1853; MC/RE/XXII/21; Un registre de 401 feuillets de papier manuscrits, hauteur 35 cm x largeur 24 cm, composé de cahiers foliotés par le notaire. Le registre est en bon état.
  - Liste chronologique des actes pour la période du 10 avril au 31 décembre 1844, 10 avril - 31 décembre 1844; 1 r°-40 r°; 40 feuillets
  - Liste chronologique des actes pour la période du 2 janvier au 31 décembre 1845, 2 janvier - 31 décembre 1845; 40 r°-86 r°; 46 feuillets
    - du 2 janvier au 30 juin 1845, 2 janvier - 30 juin 1845; 40 r°-65 r°; 25 feuillets
    - du 1 juillet au 31 décembre 1845, 1 juillet - 31 décembre 1845; 65 r°-86 r°; 21 feuillets
  - Liste chronologique des actes pour la période du 2 janvier au 31 décembre 1846, 2 janvier - 31 décembre 1846; 86 r°-126 r°; 40 feuillets
  - Liste chronologique des actes pour la période du 2 janvier au 31 décembre 1847, 2 janvier - 31 décembre 1847; 126 r°-166 v°; 40 feuillets
  - Liste chronologique des actes pour la période du 3 janvier au 31 décembre 1848, 3 janvier - 31 décembre 1848; 166 v°-200 r°; 34 feuillets
  - Liste chronologique des actes pour la période du 1er janvier au 31 décembre 1849, 1er janvier - 31 décembre 1849; 200 r°-243 r°; 43 feuillets
    - du 1er janvier au 30 juin 1849, 1er janvier - 30 juin 1849; 200 r°-217 v°; 17 feuillets
    - du 2 juillet au 31 décembre 1849, 2 juillet - 31 décembre 1849; 217 v°-243 r°; 26 feuillets
  - Liste chronologique des actes pour la période du 1er janvier au 31 décembre 1850, 1er janvier - 31 décembre 1850; 243 r°-303 r°; 60 feuillets
    - du 1er janvier au 29 juin 1850, 1er janvier - 29 juin 1850; 243 r°-271 v°; 28 feuillets
    - du 1er juillet au 31 décembre 1850, 1er juillet - 31 décembre 1850; 271 v°-303 r°; 32 feuillets
  - Liste chronologique des actes pour la période du 2 janvier au 31 décembre 1851, 2 janvier - 31 décembre 1851; 303 r°-340 v°; 36 feuillets
  - Liste chronologique des actes pour la période du 2 janvier au 30 décembre 1852, 2 janvier - 30 décembre 1852; 340 v°-376 r°; 36 feuillets
  - Liste chronologique des actes pour la période du 3 janvier au 1er août 1853, 3 janvier - 1er août 1853; 376 r°-401 v°; 25 feuillets
- Répertoire chronologique pour la période du 1er août 1853 au 14 février 1862, 1er août 1853 - 14 février 1862; MC/RE/XXII/22; Le répertoire comporte 271 feuillets et fait partie d 'un registre de 300 feuillets de papier manuscrits, hauteur 35 cm x largeur 24 cm, composé de cahiers foliotés par le notaire. Le registre est en bon état. Attention au f° 152 r° il faut lire: "An 1858 janvier " au lieu de "An 1857, décembre".
  Le registre contient aussi le répertoire du notaire Octave FrançoisTrousselle pour la période du 15 février 1862 au 11 mars 1863.
  - Liste chronologique des actes pour la période du 1er août au 31 décembre 1853, 1er août - 31 décembre 1853; 1 r°-14 r°; 14 feuillets
  - Liste chronologique des actes pour la période du 2 janvier au 30 décembre 1854, 2 janvier - 30 décembre 1854; 14 v°-49 v°; 35 feuillets
  - Liste chronologique des actes pour la période du 2 janvier au 29 décembre 1855, 2 janvier - 29 décembre 1855; 49 v°-88 r°; 39 feuillets
  - Liste chronologique des actes pour la période du 2 janvier au 31 décembre 1856, 2 janvier - 31 décembre 1856; 88 r°-121 r°; 33 feuillets
  - Liste chronologique des actes pour la période du 2 janvier au 31 décembre 1857, 2 janvier - 31 décembre 1857; 121 r°-151 v°; 30 feuillets
  - Liste chronologique des actes pour la période du 2 janvier au 31 décembre 1858, 2 janvier - 31 décembre 1858; 151 v°-182 r°; 31 feuillets
  - Liste chronologique des actes pour la période du 3 janvier au 31 décembre 1859, 3 janvier - 31 décembre 1859; 182 r°-206 r°; 24 feuillets
  - Liste chronologique des actes pour la période du 2 janvier au 31 décembre 1860, 2 janvier - 31 décembre 1860; 206 r°-235 r°; 29 feuillets
  - Liste chronologique des actes pour la période du 2 janvier au 31 décembre 1861, 2 janvier - 31 décembre 1861; 235 r°-267 v°; 32 feuillets
  - Liste chronologique des actes pour la période du 2 janvier au 14 février 1862, 2 janvier - 14 février 1862; 267 v°-271 r°; 4 feuillets